【裁判字號】    99,簡上,303
【裁判日期】    991112
【裁判案由】    竊盜
【裁判全文】
臺灣臺南地方法院刑事判決             99年度簡上字第303號
上  訴  人
即  被  告  乙○○
上列上訴人因竊盜案件，不服本院民國99年7月15日99年度簡字
第1322號第一審簡易判決（聲請簡易判決處刑案號：99年度速偵
字第64號），提起上訴，本院管轄之第二審合議庭判決如下：
    主  文
上訴駁回。
    事實及理由
一、本件上訴人即被告乙○○經合法傳喚，無正當之理由不到庭
    ，爰依刑事訴訟法第455條之1第3項準用第371條之規定，不
    待其陳述，逕行判決。
二、本判決所引用第一審簡易判決書記載之證據（如附件），有
    關傳聞證據部分，業經檢察官同意作為本案證據使用，本院
    審酌該等證據作成時之情況，並無何取證之瑕疵或其他不當
    情事，依刑事訴訟法第159條之5第1項規定，認具有證據能
    力，合先敘明。
三、本案經本院審理結果，認第一審簡易判決之認事、用法及量
    刑均無不當，應予維持，並引用第一審簡易判決書記載之事
    實、證據及理由（如附件）。
四、被告上訴意旨略以：伊自幼父母雙亡，兄姊均為瘖啞人士，
    伊因謀職屢屢碰壁，在生活壓力之下，為圖溫飽，不得已竊
    取他人財物，請法院體察上情，予以從輕量刑云云。經查：
（一）按量刑之輕重，係事實審法院得依職權自由裁量之事項，
      茍已斟酌刑法第57條各款所列情狀而未逾越法定刑度，則
      不得遽指為違法；又在同一犯罪事實與情節，如別無其他
      加重或減輕之原因，下級法院量定之刑，亦無過重或失輕
      之不當情形，則上級法院對於下級法院之職權行使，原則
      上應予尊重（最高法院72年台上字第6696號判例、85年度
      台上字第2446號裁判要旨參照）。
（二）原審以本案事證明確，認被告所為，係犯刑法第320條第1
      項之竊盜罪，且構成累犯，應依刑法第47條第1項規定，
      加重其刑，並審酌被告有多次竊盜素行，正值壯年，不思
      以己力賺取所需，率爾竊取他人財物，實屬不該，惟犯罪
      手段尚屬平和，所竊財物價值非鉅，業已發還被害人，犯
      後尚知坦認犯行，及其智識程度、生活狀況等一切情狀，
      量處被告有期徒刑3月，並諭知易科罰金之折算標準，核
      其認事用法均無違誤，量刑亦就刑法第57條所列各款事由
      詳為斟酌，堪稱妥適，依上開最高法院裁判意旨，本院就
      原審刑罰裁量權之行使，自應予以尊重。從而，被告以上
      開情詞提起上訴，為無理由，應予駁回。
據上論斷，應依刑事訴訟法第455條之1第1項、第3項、第373條
、第371條、第364條、第368條，判決如主文。
本案經檢察官甲○○到庭執行職務。
中    華    民    國    99    年    11    月    12    日
                  刑事第九庭    審判長法  官  林彥君
                                      法  官  莊玉熙
                                      法  官  周宛瑩
以上正本證明與原本無異。
本件不得上訴。
                                      書記官  黃傳鈞
中    華    民    國    99    年    11    月    12    日
附錄本案論罪法條：
中華民國刑法第320條
（普通竊盜罪、竊佔罪）
意圖為自己或第三人不法之所有，而竊取他人之動產者，為竊盜
罪，處5 年以下有期徒刑、拘役或5 百元以下罰金。
意圖為自己或第三人不法之利益，而竊佔他人之不動產者，依前
項之規定處斷。
前二項之未遂犯罰之。

司法院資訊處製作；財團法人民間司法改革基金會備份。
